【裁判字號】    97,上易,293
【裁判日期】    970417
【裁判案由】    恐嚇等
【裁判全文】
臺灣高等法院刑事判決                 97年度上易字第293號
上  訴  人  臺灣板橋地方法院檢察署檢察官
被      告  乙○○
被      告  戊○○
被      告  丙○○
上列上訴人因被告等恐嚇取財案件，不服臺灣板橋地方法院93年
度易字第2466號，中華民國96年12月20日第一審判決（起訴案號
：臺灣板橋地方法院檢察署95年度偵字第 25067、25113、25663
、27294號），提起上訴，本院判決如下：
    主  文
上訴駁回。
    事  實
一、丙○○前因妨害風化案件，經臺灣板橋地方法院以94年度簡
    字第1806號判處有期徒刑6 月確定，於民國94年11月22日執
    行完畢。
二、緣戊○○曾在賭場輸掉鉅款，因而怪罪當時同在賭場之甲○○（綽號「黑羊仔」），(一)明知其與甲○○並無任何債權債
    務關係，竟意圖為自己不法之所有，於95年8 月15日及同年
    月16日，陸續以其使用之0000000000號行動電話撥打甲○○
    所使用之0000000000號行動電話，向甲○○恐嚇稱：先前在
    賭場賭輸時，要向甲○○借錢翻本，因甲○○不願借錢，致
    其賭輸新臺幣（下同）2,000餘萬元，要甲○○償還其2,000
    餘萬元，如不償還，則要讓甲○○死、將甲○○活埋，使甲○○經營之立伸國際有限公司關門等語，並要求甲○○先行
    給付120 萬元，致使甲○○心生畏懼，迫於無奈而同意於95
    年8 月16日先行給付120萬元，然因甲○○無法籌得120萬元
    ，幾經協商，戊○○乃同意甲○○先給付2萬6,000元之紅包
    ，甲○○於95年8 月16日籌得1萬2,000元後，旋即持往臺北
    縣新莊市○○街71巷6號，委託不知情之謝瑞熙代為湊足2萬
    6,000元後轉交戊○○，惟謝瑞熙僅湊得1萬元，即連同甲○○交付之1萬2,000元，共2萬2,000元交予戊○○，不料，戊○○仍有不滿，猶基於上開意圖為自己不法所有之犯意，接
    續以電話或前往臺北縣新莊市○○路177巷9 弄2號立伸國際
    有限公司，或向甲○○恐嚇稱：「我跑路跑原在，你報警也
    報了，我沒差這一條，以前只是到你家找找，你爸現在要積
    極一點，開始撞，不然你看看，我說得到作得到！」、「要
    跑你去跑，要跑大家跑，你不要怪你的妻兒有事就好！」、
    「如果不付款，將會殺掉你」、「要把你的妻子抓去當大小
    仙」等語，或向甲○○之妻丁○○恐嚇稱：找甲○○出面，
    否則被我逮到就要讓甲○○死等語，經丁○○轉知甲○○，
    致甲○○心生畏懼，而要求甲○○再行給付其餘款項。(二)嗣
    於95年9月16日晚間7時許，戊○○因接獲以甲○○名義寄送
    之辱罵簡訊，遂前往上址甲○○住處，要求丁○○找甲○○
    出面，因丁○○回稱甲○○不在家，且不願開門，致戊○○
    心生不滿，竟另行起意，基於毀損甲○○所有之物之故意，
    以不詳人所有之鐵鎚用力敲擊甲○○住處之鐵門2 下，使該
    鐵門凹陷，喪失美觀之功能，足以生損害於甲○○。(三)後於
    95年10月10日晚間9 時許，戊○○復因接獲以甲○○名義寄
    送之簡訊，認甲○○故意對其挑釁，心生不滿，遂再前往上
    址甲○○住處，另基於毀損甲○○所有之物之故意，以紅色
    油漆潑灑甲○○住處之鐵門、牆壁、樓梯，使該鐵門、牆壁
    、樓梯喪失美觀之功能，足以生損害於甲○○。
三、緣己○○（綽號「包仔伯」）於95年9 月30日，因與綽號「
    殺雞吳」之成年男子下棋，賭輸260 萬元，遂簽立同額本票
    交予「殺雞吳」收執，戊○○獲知上情後，即向「殺雞吳」
    表示欲代「殺雞吳」向己○○催討該筆賭債，以抵償「殺雞
    吳」對其之債務，己○○則商請其鄰居丙○○，丙○○再商
    請乙○○代為協商該筆賭債，不料，丙○○、乙○○與戊○○聯繫後，三人竟共同基於使人行無義務之事之犯意聯絡，
    謀議由戊○○出面扮演黑臉脅迫己○○，丙○○、乙○○則
    扮白臉假意為己○○協商賭債，經乙○○致電戊○○並令己○○親自與戊○○於電話中對談，己○○於電話中先表示願
    以80萬元處理該筆賭債，戊○○即以：不行，最少要130 萬
    元，如果你不拿錢出來，不是對你就是對你孩子不利等語恫
    嚇己○○，致己○○心生畏懼，迫於無奈而同意支付130 萬
    元，戊○○遂於95年10月3 日指派乙○○前往臺北縣新莊市
    ○○路369 號新莊市農會中港分部等候己○○，己○○則另
    邀約丙○○與其一同前往新莊市農會中港分部領款，己○○
    隨即將其在該農會之150 萬元定期存款解約，提領135 萬元
    後，將其中130 萬元交付予乙○○，乙○○旋即將己○○開
    立予「殺雞吳」之本票交還己○○，再將130 萬元交付予在
    農會外等候之戊○○，再由戊○○交付30萬元予乙○○作為
    報酬，乙○○再將其中10萬元交付予丙○○作為報酬，共同
    以此脅迫方式使己○○行無義務之事。嗣於95年10月25日上
    午8 時35分許，經警在臺北縣新莊市○○路36號3 樓2 室拘
    提戊○○到案，並在其使用之LQ5-355 號重型機車內起出上
    開用以敲擊甲○○住處鐵門之鐵鎚1 支，再於95年10月28日
    晚間9 時30分許，在桃園中正國際機場拘提丙○○到案。
四、案經甲○○、丁○○、己○○訴由內政部警政署刑事警察局
    移請臺灣板橋地方法院檢察署檢察官偵查起訴。
    理  由
壹、證據能力部分：
一、按被告以外之人於審判外之言詞或書面陳述，除法律有規定
    者外，不得作為證據，刑事訴訟法第159 條固定有明文。惟
    被告以外之人於審判外之陳述，雖不符同法第159條之1至之
    4 之規定，而經當事人於審判程序同意作為證據，法院審酌
    該言詞陳述或書面陳述作成時之情況，認為適當者，亦得為
    證據。查本案證人己○○於警詢中之證述，為審判外之陳述
    而屬傳聞證據，且不符刑事訴訟法第159條之3之規定，惟公
    訴人、被告、辯護人就前開審判外之陳述，於原審及本院審
    理中均表示同意引為證據，而本院審酌其陳述作成時之情況
    ，核無違法取證及證明力明顯過低之瑕疵，亦認以之作為證
    據為適當，故依前開規定，上開證人於警詢中之陳述，自得
    為證據。
二、次按被告以外之人於偵查中向檢察官所為之陳述，除顯有不
    可信之情況者外，得為證據，刑事訴訟法第159條之1亦定有
    明文。查證人甲○○、丁○○、己○○、吳再斌於偵查中所
    為之陳述，業經具結，且無顯不可信之情形，自亦得為證據
    。
貳、實體部分：
一、上揭有關毀損部分之犯罪事實，業經被告戊○○於原審及本
    院審理中坦承不諱，核與證人甲○○、丁○○於偵查及原審
    審理中之證述情節大致相符，並有鐵鎚1 支扣案可資作證及
    照片6 張附卷可稽，至證人丁○○於偵查中及原審審理中雖
    證稱：95年9 月16日其住處係遭槍擊云云，惟其於偵查及原
    審審理中復亦證稱：伊不知道被告戊○○手中拿的是什麼，
    伊沒有看到槍等語，且經內政部警政署刑事警察局以甲○○
    住處鐵門上之2 處凹洞進行鑑驗，經以多種彈頭試射現場鐵
    門所造成多處凹洞，無論在型態上及是否遺留黑色油漆部分
    均不相符，另現場鐵門2 處凹洞以鉛、銅試劑測試均為陰性
    反應，故可排除現場鐵門上凹洞為平頭鉛彈頭、尖頭鉛頭、
    鋼珠及土造鋼彈頭所致，另由被告交付之鐵鎚正面敲現場鐵
    門結果所造成3 處凹洞情形，在型態上均為類三角形且均有
    黑色油漆遺留於凹洞上，與現場鐵門上2 處凹洞情形比較結
    果，並無相悖，惟囿於現場鐵門上2 處凹洞所造成工具痕跡
    之特徵紋痕不足，無法確認是否即為被告戊○○所交付鐵鎚
    所敲擊，有內政部警政署刑事警察局96年4月10日刑偵四1字
    第0960052119號函附之現場勘查與物證鑑驗報告1 份在卷可
    稽，再參酌現場鐵門並未遭貫穿，又未遺留有彈頭或彈殼等
    物，是證人丁○○此部分所證，尚非足採，足見被告戊○○
    此部分之自白與事實相符，洵堪採為認定事實之依據。事證
    明確，被告戊○○毀損部分之犯行，均堪認定。
二、另訊據被告戊○○矢口否認有何恐嚇取財及使人行無義務之
    事之犯行，被告乙○○、丙○○亦均矢口否認有何使人行無
    義務之事之犯行，被告戊○○於原審辯稱：伊前去甲○○在
    臺北縣新莊市○○路的工廠賭博，輸了195 萬元，後來伊聽
    說甲○○帶己○○去賭博被詐賭輸了1,000 多萬元，伊才想
    說伊應該也是被詐賭，所以才要甲○○把195萬元還伊，但
    伊並沒有說那些恐嚇的話，至於甲○○請謝瑞熙轉交的2萬2
    000 元，是因為甲○○請伊去向吳再斌要50萬元，伊因為通
    緝不方便出面，所以請別人去，那2萬2,000元是要給別人的
    車馬費；另外，因為「殺雞吳」有欠伊錢，所以把對己○○
    的債權移轉給伊，伊並沒有恐嚇己○○；於本院辯稱：本票
    是殺雞吳拿給我的，我與己○○天天都在一起走象棋，是乙○○來與我談債務的，乙○○打電話給我，我沒有恐嚇己○○、130萬元是乙○○、丙○○跟我說的，我有答應130萬元
    云云。被告丙○○於原審辯稱：伊與己○○是鄰居，己○○
    下棋輸錢，請伊幫忙去跟對方協議，伊就透過乙○○去跟戊○○協商，最後協商成130 萬元，伊並沒有恐嚇己○○，且
    伊跟己○○去領錢時，己○○的太太還有警察都有到場，乙○○拿給伊的10萬元，是要還先前向伊借的8 萬元及協商期
    間喝酒的2 萬元云云，被告乙○○於原審辯稱：因為己○○
    有本票在戊○○那邊，而丙○○不認識戊○○，所以拜託伊
    去找戊○○，最後協商成130 萬元，伊陪己○○去領錢時，
    己○○的太太及警察都有在場，領到錢後，己○○把錢交給
    伊，伊就交給戊○○，並向戊○○借30萬元，伊並沒有恐嚇
    己○○云云。
三、經查：
  (一)上揭犯罪事實二(一)部分之犯罪事實，業經證人甲○○、丁○○於偵查及原審審理中證述明確，並有被告戊○○所使用00
    00000000號行動電話之通訊監聽譯文1 份在卷可稽，足見證
    人甲○○、丁○○之證述情節非虛；且證人甲○○與被告戊○○間並無任何債權債務關係一節，已經證人甲○○於偵查
    及原審審理中證述明確，而被告戊○○就其所稱有遭證人甲○○詐賭一事，並無法提出任何事證供參酌，自無可採；再
    者，證人吳再斌於偵查中證稱：戊○○或者滷蛋我都不認識
    ，但是有一位自稱阿猴的人打了好幾通電話給我，說我欠他
    錢叫我還他，我說我不認識他，他才提到甲○○的事情，我
    請他提出委託書，但是他提不出委託書，後來就不了了之，
    之後就是甲○○本人來向我討錢了等語（見偵查卷第 116、
    117 頁），核與證人甲○○於原審證稱其並未委託被告戊○○代為向證人吳再斌催討債務之情相符，況倘如被告戊○○
    所言，證人甲○○確有委託其向證人吳再斌催討債務，衡情
    ，證人甲○○當會提出委託書，以表明確有委託之事，惟該
    自稱「阿猴」之人竟始終無法提出證人甲○○所出具之委託
    書，更可見證人甲○○確無委託被告戊○○代為向證人吳再
    斌催討債務，是被告戊○○辯稱證人甲○○所交付之2萬2千
    元係證人甲○○委託其代為向證人吳再斌催討債務之車馬費
    一節，顯無可採。因之，證人甲○○與被告戊○○間既無任
    何債權債務關係，證人甲○○亦未曾委託被告戊○○向證人
    吳再斌催討債務，衡情，證人甲○○當無支付任何費用予被
    告戊○○之必要，輔以被告戊○○確有上述言詞恐嚇之舉，
    已如前述，其言詞恐嚇之內容已嚴重危害證人甲○○及其家
    人之安全，益徵證人甲○○之所以支付該2萬2千元即係因受
    被告戊○○恐嚇無疑。被告戊○○所辯，均無可採。事證明
    確，被告戊○○此部分恐嚇取財之犯行，已堪認定。
  (二)又證人己○○於原審審理中雖證稱：戊○○向其要130 萬元
    時，並沒有說是要清償對「殺雞吳」的260 萬元賭債，而且
    「殺雞吳」也沒有說要委託戊○○來催討等語，惟證人己○○前於警詢中證稱：綽號「殺雞吳」於95年9 月30日在新莊
    市○○路上的石頭公廟以下象棋暗棋方式與我對賭，當日我
    共輸掉260 萬元，當日我有簽立3張260萬元本票給「殺雞吳
    」；丙○○載我到乙○○家中要喬此筆債務，乙○○就打電
    話給戊○○，並將電話交給我聽，我先跟戊○○說要以80萬
    元處理這一條債務，戊○○說不行，並說你如果不處理時，
    不只你有事情，也要對我的小孩不利，因戊○○有槍，我擔
    心戊○○會去綁我的小孩子，所以我再自己開出130 萬元的
    價格，戊○○答應等語（見偵查卷第24至27頁），以證人己○○製作警詢筆錄之時間距離案發尚不到一個月，證人己○○於原審接受訊問之時間則距離案發已超過1 年，以人之記
    憶本會隨著時間經過而模糊甚至淡忘，證人己○○並已屆70
    餘歲之高齡，是證人己○○於警詢時之記憶自應較其於原審
    審理中之記憶為清晰且正確，輔以證人己○○於原審審理中
    亦證稱：我當時跟「殺雞吳」賭暗棋，輸了260 萬元，好像
    有開票給「殺雞吳」，丙○○有幫我去跟對方壓低價錢，對
    方戊○○說最少要130 萬，最後本票有還給我，但忘記是誰
    拿回來給我的等語（見原審96年12月6日審判筆錄第5、6 、
    8 頁），足見證人己○○確有找被告丙○○代為處理其與「
    殺雞吳」間之260 萬元賭債，且被告丙○○即係透過被告乙○○與被告戊○○協商該筆賭債，再參以在證人己○○交付
    130 萬元予被告乙○○後，確有取回其開立予「殺雞吳」之
    本票，其後，「殺雞吳」亦未曾向證人己○○催討該筆賭債
    ，益徵證人己○○前於警詢中之證言確較其於原審審理中之
    證言正確，是被告戊○○在向證人己○○要錢之際，確有表
    明係要催討證人己○○欠「殺雞吳」之賭債一節，應可認定
    ，先予敘明。
  (三)又被告戊○○確有以如犯罪事實三所示之言詞恐嚇證人己○○一節，已經證人己○○於警詢、偵查、原審及本院審理中
    證述綦詳，被告丙○○、乙○○本身雖均無以言詞恐嚇證人
    己○○之舉動，被告丙○○並係代證人己○○出面與被告戊○○協商該筆賭債之人，惟觀諸被告戊○○與被告丙○○、
    乙○○間之電話通話內容，被告戊○○於95年10月2日下午1
    時19分許，曾以其使用之0000000000號行動電話與被告丙○○使用之0000000000號行動電話聯繫，其對話內容為：「被
    告戊○○：阿華，我文廣仔，我要瞭解魯仔是有在騙我沒，
    包仔伯那天早上真的去領錢領不到錢嗎？
    被告丙○○：是啊！
    被告戊○○：那票260 是你拿給魯仔？
    被告丙○○：拿給大胖仔。
    被告戊○○：大胖仔拿給魯仔。
    被告丙○○：是啊！
    被告戊○○：那是包仔伯的嗎？
    被告丙○○：對啊！
    被告戊○○：啊現在是要怎樣處理？你看呢？
    被告丙○○：現在就是包仔伯一定叫我出面的嘛，那你們那
    邊下去催，然後我這邊出面。
    被告戊○○：那現在為何早上…
    被告丙○○：你們跟他催下去，他才會來找我，對不對？
    被告戊○○：他現在還在跟大胖仔在下。
    被告丙○○：哪有，那筆沒解決要怎麼下？
    被告戊○○：對啦！
    被告丙○○：我講給你聽哦！他們現在的工作已經完成了，
    你們那邊做的工作就是要拿錢，吳仔委任你們那邊來討，包
    仔伯叫我出來，這樣才對。
    被告戊○○：我知，包仔伯裡面確實有錢嗎？
    被告丙○○：裡面還有一條150萬。
    被告戊○○：哦！裡面還有一條150的哦！好好好！
    被告丙○○：因為我跟他分析出來就是那樣啊！做這一條的
    利潤就是這樣，這樣大家才能和氣，主要大家是求財，我講
    這樣對嗎？
    被告戊○○：好好好，謝謝！」，而被告戊○○旋即於95年
    10月2日下午1時25分，以其使用之0000000000號行動電話與
    被告乙○○使用之0000000000號行動電話聯繫，其對話內容
    為：「被告乙○○：董仔！
    被告戊○○：我剛講這樣你聽得懂嗎？
    被告乙○○：我聽有啦！要做壞人的這個我會。
    被告戊○○：如果會就快去辦，不要再拖了，跟他施壓下去
    ，他自然會去找阿華啦！照這樣辦，你去找，在睡覺就把他
    挖起來，如去他家找不到人就去公園找看看，如果去空洲那
    邊就把他抬出來，你就照這樣積極去辦。
    被告乙○○：好好，大仔。」，有被告戊○○所使用之0000
    000000號行動電話之通訊監聽譯文1 份在卷可稽，是由被告
    戊○○與被告丙○○、乙○○之上開通話內容可知，被告戊○○、丙○○、乙○○所使用之手法，即係由被告戊○○扮
    演黑臉脅迫證人己○○，再由被告丙○○、乙○○擔任白臉
    假意為證人己○○與被告戊○○協商壓低價錢，且證人己○○於95年10月3日前往新莊市農會中港分部將定期存款150萬
    元解約後，旋即提領135萬元，並將其中130萬元交予被告乙○○一情，已經證人己○○於警詢、偵查及原審審理中證述
    明確，並有臺北縣新莊市農會96年2月7日莊市農信字第0152
    號函1紙在卷可稽，而被告乙○○在取得該130萬元後，旋即
    將之交付予在外等候之被告戊○○，被告戊○○再將其中30
    萬元交予被告乙○○，被告乙○○復將其中10萬元交付予被
    告丙○○等情，復為被告戊○○、丙○○、乙○○於警詢及
    偵查中所自承，是由被告戊○○、乙○○、丙○○先於電話
    中互相協議如何分擔工作以使證人己○○支付130 萬元，得
    手後，又共同朋分得利，足見被告戊○○、丙○○、乙○○
    三人就犯罪事實三部分具有犯意之聯絡無疑，縱僅推由被告
    戊○○一人以言詞恐嚇證人己○○，惟渠等既係在合同意思
    範圍以內，各自分擔犯罪行為之一部，相互利用他人之行為
    ，以達其犯罪之目的者，自應對於全部所發生之結果，共同
    負責。至被告乙○○、丙○○事後改稱30萬元係借款，10萬
    元係清償借款等語，顯係事後卸責之詞，委無可採。綜上，
    被告戊○○、乙○○、丙○○所辯，均無可採。事證明確，
    被告戊○○、乙○○、丙○○如犯罪事實三部分之犯行，亦
    堪認定。
四、按刑法第304條第1項之強制罪，與刑法第346條第1項之恐嚇
    取財罪，其構成要件迥然不同，前者無不法所有之意圖，後
    者則以意圖自己或第三人之不法所有為前提條件。查，被告
    戊○○、乙○○、丙○○係共同以言詞脅迫之方式，向證人
    己○○催討其積欠「殺雞吳」之賭債一節，已如前述，是賭
    債雖屬自然債務，不得為訴訟上之請求，但尚非無債權債務
    之存在，故難認被告戊○○、乙○○、丙○○於主觀上具有
    為自己不法所有之意圖，自不得以恐嚇取財罪相繩，是核被
    告戊○○、乙○○、丙○○就犯罪事實三所為，應均係犯刑
    法第304條第1項以脅迫使人行無義務之事罪，公訴意旨漏未
    斟酌上情，認被告戊○○、乙○○、丙○○此部分所為係犯
    刑法第346條第1項恐嚇取財罪，容有未洽，惟其起訴之基本
    事實同一，本院自應予審理，並變更其起訴法條。又被告戊○○係因接獲以甲○○名義寄送之簡訊，始前往甲○○住處
    ，並因丁○○告以甲○○不在家，並拒絕開門，心有不滿，
    始起意以鐵鎚損壞甲○○住處之鐵門，已經被告戊○○於原
    審審理中供述明確，故被告戊○○此部分之行為，顯係另行
    起意所為，且其主觀上應僅係為宣洩不滿，而尚難認有恐嚇
    甲○○、丁○○之意，是核被告戊○○就犯罪事實二(一)部分
    所為，係犯刑法第346條第1項之恐嚇取財罪，就犯罪事實二
    (二)、(三)所為，均係犯刑法第354 條之毀損罪，公訴意旨漏未
    斟酌上情，認被告戊○○就犯罪事實二(二)所為亦係基於對甲○○恐嚇取財犯意之接續行為，容有未洽。又被告戊○○、
    乙○○、丙○○就上開以脅迫使人行無義務之事之犯行間，
    有犯意之聯絡及行為之分擔，皆為共同正犯。又被告戊○○
    所犯上開4 罪間，犯意各別，應予分論併罰。又被告丙○○
    前因妨害風化案件，經原審法院以94年度簡字第1806號判處
    有期徒刑6 月確定，於94年11月22日執行完畢，此有本院被
    告前案紀錄表1份在卷可稽，其受有期徒刑之執行完畢後，5
    年內故意再犯本件有期徒刑以上之罪，為累犯，應依刑法第
    47條第1 項之規定加重其刑。
五、原審適用刑法第28條、第304條第1項、第346條第1項、第
    354條、第47條第1項、第41條第1項前段、第51條第5款、刑
    法施行法第1條之1，中華民國96年罪犯減刑條例第2條第1項
    第3款、第7條、第9條、第10條第1項等規定，並分別審酌被
    告戊○○明知其與甲○○間並無任何債權債務關係，竟為圖
    得不法暴利，藉詞被害人甲○○令其輸錢，即接續以言詞恐
    嚇被害人甲○○，造成被害人甲○○極度恐慌，並僅因接獲
    以甲○○名義寄送之簡訊，心有不滿，即先後2 次毀損被害
    人甲○○之物，再以言詞脅迫被害人己○○，使被害人己○○迫於無奈而支付130 萬元之賭債，漠視法紀，對於社會治
    安之影響甚鉅，惡性非輕，被告乙○○、丙○○為圖得不法
    暴利，竟與被告戊○○共同以言詞脅迫使己○○行無義務之
    事，兼衡渠等之素行、犯罪之動機、目的、手段，犯罪所得
    及所參與之程度等一切情狀，分別量處被告戊○○所為恐嚇
    取財犯行有期徒刑1年、2 次毀損犯行均分別判處有期徒刑4
    月、所為共同使人行無義務之事犯行處有期徒刑1 年；被告
    丙○○所為共同使人行無義務之事犯行處有期徒刑10月；被
    告乙○○所為共同使人行無義務之事犯行處有期徒刑8 月；
    暨以被告等所犯恐嚇取財等罪，犯罪時間均在96年4 月24日
    之前，被告戊○○應依中華民國96年罪犯減刑條例第2條第1
    項第3款、第7條、第10條第1 項規定，減其宣告刑二分之一
    ，並定其應執行有期徒刑1年2月。被告丙○○、乙○○應依
    同條例第2條第1 項第3款、第7條、第9條之規定，均減其宣
    告刑二分之一即有期徒刑5月、4月，並就丙○○、乙○○二
    人均諭知如易科罰金以新臺幣1,000元折算1日；次以被告戊○○用以毀損甲○○住處鐵門之鐵鎚1 支，並非被告戊○○
    所有，又非違禁物，認無庸併予宣告沒收。經核認事用法俱
    無不合，量刑亦屬妥適，檢察官循告訴人之請，上訴意旨雖
    主張量刑過輕，然按「量刑輕重係屬事實審法院得依職權自
    由裁量之事項，苟已斟酌刑法第57條各款所列情狀而未逾越
    法定刑度，不得遽指為違法（72年台上字第6696號判例）」
    ，
    本件原審判決已經詳細記載量刑審酌各項被告犯罪情節及犯
    罪後之態度等一切情狀，並予以綜合考量，在法定刑內科處
    其刑，經核於法並無不合，檢察官上訴意旨既未指摘原判決
    科刑有何違背法令，單純就科刑輕重為爭執，自非適法之上
    訴理由。
據上論斷，應依刑事訴訟法第368條，判決如主文。
本案經檢察官丁樹蘭到庭執行職務。
中    華    民    國    97    年    4    月     17    日
                  刑事第十一庭  審判長法  官  張連財
                                      法  官  林明俊
                                      法  官  楊照男
以上正本證明與原本無異。
不得上訴。
                                      書記官  陳秋雄
中    華    民    國    97    年    4     月    17    日
附錄：本案論罪科刑法條全文
中華民國刑法第304條：
以強暴、脅迫使人行無義務之事或妨害人行使權利者，處 3 年以
下有期徒刑、拘役或 300 元以下罰金。
前項之未遂犯罰之。
中華民國刑法第346條：
意圖為自己或第三人不法之所有，以恐嚇使人將本人或第三人之
物交付者，處6 月以上5 年以下有期徒刑，得併科1 千元以下罰
金。
以前項方法得財產上不法之利益，或使第三人得之者，亦同。
前二項之未遂犯罰
中華民國刑法第354條：
毀棄、損壞前二條以外之他人之物或致令不堪用，足以生損害於
公眾或他人者，處2年以下有期徒刑、拘役或500元以下罰金。


司法院資訊處製作；財團法人民間司法改革基金會備份。
